臺灣高雄地方法院刑事判決　　　　　　　94年度訴字第2151號
公　訴　人　臺灣高雄地方法院檢察署檢察官
被　　　告　甲○○
上列被告因違反毒品危害防制條例案件，經檢察官提起公訴（94
年度毒偵字第4440號），被告於本院準備程序中就被訴事實為有
罪之陳述，經詢問當事人意見，合議庭裁定由受命法官依簡式審
判程序獨任審理，本院判決如下：
    主  文
甲○○施用第一級毒品，累犯，處有期徒刑拾月。
    事  實
一、甲○○前於民國八十九年間因施用毒品案件，經本院裁定送
    觀察、勒戒後，認有繼續施用毒品之傾向，令入戒治處所施
    以強制戒治，於八十九年十二月一日停止戒治交付保護管束
    ，並於九十年六月二十五日保護管束期滿，經臺灣高雄地方
    法院檢察署檢察官於九十一年二月二十二日以九十一年度戒
    毒偵字第一六八號為不起訴處分確定。又於九十二年間因妨
    害公務案件，經臺灣高等法院臺南分院以九十二年度上訴字
    第九三七號判處有期徒刑五月確定，並於九十三年一月十二
    日易科罰金執行完畢。詎仍不知悔改，於強制戒治執行完畢
    釋放後五年內，復基於施用第一級毒品海洛因之犯意，於九
    十四年三月二十七日十七時許在臺南縣新營市○○路第一市
    場公共廁所內，以摻於香煙中吸食之方式施用第一級毒品海
    洛因一次。嗣甲○○於九十四年三月二十八日三時二十八分
    許，在臺南縣新營市○○路二八三巷四號前因另案通緝到案
    ，經警徵得其同意後採尿送驗，呈嗎啡、可待因陽性反應而
    查獲。
二、案經臺南縣警察局新營分局報請臺灣臺南地方法院檢察署呈
    請臺灣高等法院檢察署令轉臺灣高雄地方法院檢察署檢察官
    偵查起訴。
    理  由
一、按本件被告甲○○所犯係死刑、無期徒刑、最輕本刑為三年
    以上有期徒刑以外之罪，其於準備程序就前揭被訴事實為有
    罪之陳述，經受命法官告知簡式審判程序之旨，並聽取其與
    公訴人之意見後，本院認無不得或不宜改依簡式審判程序進
    行之情形，爰依刑事訴訟法第二百七十三條之一第一項規定
    ，裁定本件由受命法官獨任進行簡式審判程序，合先敘明。
二、上揭事實，業據被告於警詢及本院審理時坦承不諱，且被告
    於九十四年三月二十八日三時二十八分許經警查獲後所採集
    之尿液，經送請長榮大學檢驗之結果，呈嗎啡、可待因之陽
    性反應，有長榮大學九十四年四月十九日確認報告及臺南縣
    警察局新營分局中山路派出所採取尿液名冊各一紙在卷可憑
    ，足認被告之自白與事實相符，本件事證明確，被告犯行洵
    堪認定。
三、按海洛因為毒品危害防制條例第二條第二項第一款所稱之第
    一級毒品，不得施用、持有。次按，犯毒品危害防制條例第
    十條施用第一級毒品之罪者，檢察官應聲請法院裁定，令被
    告入勒戒處所觀察、勒戒，經觀察、勒戒後，檢察官依據勒
    戒處分之陳報，認受觀察、勒戒人無繼續施用毒品傾向者，
    應即釋放，並為不起訴之處分；認受觀察、勒戒人有繼續施
    用毒品之傾向者，檢察官應聲請法院裁定令入戒治處所強制
    戒治，其期間為六個月以上，至無繼續強制戒治之必要為止
    ，但最長不得逾一年，強制戒治期滿，應即釋放，由檢察官
    為不起訴之處分。觀察、勒戒或強制戒治執行完畢釋放後，
    五年內再犯第十條之罪者，應依一般刑事訴訟程序予以起訴
    論罪科刑，此觀諸毒品危害防制條例第二十條第一項、第二
    項、第二十三條第一項、第二項規定自明。被告既曾因施用
    毒品案件，經本院裁定送觀察、勒戒後，認有繼續施用毒品
    之傾向，令入戒治處所施以強制戒治，於八十九年十二月一
    日停止戒治交付保護管束，並於九十年六月二十五日保護管
    束期滿，經臺灣高雄地方法院檢察署檢察官於九十一年二月
    二十二日以九十一年度戒毒偵字第一六八號為不起訴處分確
    定，有該不起訴處分書、臺灣高等法院被告前案紀錄表各一
    份在卷可稽，其於強制戒治執行完畢釋放後五年內再犯本件
    施用毒品案件，依前述規定自應予以起訴論罪科刑。是核被
    告所為，係犯毒品危害防制條例第十條第一項之施用第一級
    毒品罪。其持有第一級毒品之低度行為，應為施用第一級毒
    品之高度行為所吸收，不另論罪。又被告曾於九十二年間因
    妨害公務案件，經臺灣高等法院臺南分院以九十二年度上訴
    字第九三七號判處有期徒刑五月確定，於九十三年一月十二
    日易科罰金執行完畢，此有臺灣高等法院被告前案紀錄表一
    份在卷可參，其於有期徒刑執行完畢後五年內，再犯本件有
    期徒刑以上之罪，為累犯，應依刑法第四十七條規定加重其
    刑。爰審酌被告除前開施用毒品前科外，尚曾於九十三年間
    因施用第一、二級毒品案件，經法院分別判處有期徒刑一年
    二月、四月確定，定應執行刑為有期徒刑一年四月，目前尚
    未執行完畢（此次不構成累犯），其經觀察勒戒、強制戒治
    及論罪科刑後，仍未能戒絕毒癮，顯見其戒絕毒癮之意念非
    堅，惟被告於犯罪後已坦承犯行，態度良好，且施用毒品行
    為，乃屬對其自身健康之戕害行為，及其犯罪動機、目的、
    手段等一切情狀，量處如主文所示之刑，以資懲儆。
據上論斷，應依刑事訴訟法第二百七十三條之一第一項、第二百
八十四條之一、第二百九十九條第一項前段，毒品危害防制條例
第十條第一項，刑法第十一條前段、第四十七條，判決如主文。
本件經檢察官乙○○到庭執行職務。
中　　華　　民　　國　　94　　年　　8 　　月　　5 　　日
                  刑事第六庭      法　官  楊筑婷
以上正本證明與原本無異。
如不服本判決，應於收受送達後10日內向本院提出上訴書狀。
中　　華　　民　　國　　94　　年　　8 　　月　　5 　　日
　　　　　　　　　　 　　　       書記官  林雯琪
附錄本判決之論罪法條：
毒品危害防制條例第十條
施用第一級毒品者，處六月以上五年以下有期徒刑。
施用第二級毒品者，處三年以下有期徒刑。
